# 关于逆流交易下母公司在编制合并报表时抵消处理的问题

提问人：bchyj2010 时间：2019-08-06 22:00:17
各位大神，教材经典案例：甲企业于 20×7 年 1 月取得乙公司 20% 有表决权股份，能够对乙公司施加重大影响。假定甲企业取得该项投资时，乙公司各项可辨认资产、负债的公允价值与其账面价值相同。20×7年 8 月，[url=] 乙公司将其成本为 600 万元的某商品以 1 000 万元的价格出售给甲企业，甲企业将取得的商品作为存货[/url]。至20×7年资产负债表日，甲企业仍未对外出售该存货。乙公司 20×7 年实现净利润为 3 200 万元。
假定不考虑所得税因素。
甲企业在按照权益法确认应享有乙公司 20×7年净损益时，应进行以下账务处理：第一步：借：长期股权投资——损益调整　　　　　　　 6 400 000（32 000 000×20%）　贷：投资收
益　　　　　　　　　　　 6 400 000 第二步：借：投资收益800 000（4 000 000×20%）
贷：长期股权投资——损益调整　　　　 800 000各位，请问第二步这样处理是不是因为需要冲减合并报表虚增的部分？第三步进行上述处理后，投资企业有子公司，需要编制合并财务报表的，在合并财务报表中，因该未实现内部交易损益体现在投资企业持有存货的账面价值当中，应在合并财务报表中进行以下 [url=] 调整[/url]：借：长期股权投资——损益调整　　　　 800 000 [（ 10 000 000-6 000 000）×20%] 　贷：存货
800 000
各位，请问为啥要有第三步的处理？再冲减一次嘛？

回答人：chenyiwei
可 以 参 考 此 贴 中 的 讨 论， 类 比 来 理 解：https://bbs.esnai.com/thread-4657640-1-1.html